【裁判字號】    98,訴,276
【裁判日期】    980820
【裁判案由】    毒品危害防制條例
【裁判全文】
臺灣宜蘭地方法院刑事判決               98年度訴字第276號
公  訴  人  臺灣宜蘭地方法院檢察署檢察官
被      告  甲○○
上列被告因毒品危害防制條例案件，經檢察官提起公訴（98年度
毒偵字第210號），經本院合議庭裁定以簡式審判程序審理，判
決如下：
    主  文
甲○○施用第一級毒品，累犯，處有期徒刑玖月，扣案之注射針
筒壹支、提撥器壹支、夾鏈袋壹個均沒收。
    事實及理由
一、構成犯罪事實：
    甲○○前於民國90年間因施用毒品案件，經送觀察、勒戒後
    ，認無繼續施用毒品之傾向，於90年9月27日執行完畢釋放
    ，並經臺灣宜蘭地方法院檢察署檢察官以90年度毒偵字第12
    57號、90年度毒偵緝字第232號、第233號、第234號為不起
    訴處分確定。復於上開觀察、勒戒執行完畢釋放後，5年內
    即91年間再因施用毒品案件，經送觀察、勒戒後，認無繼續
    施用毒品之傾向，由臺灣宜蘭地方法院檢察署檢察官以91年
    度毒偵字第711號、91年度毒偵緝字第67號、第68號、第70
    號、第71號為不起訴處分確定。又於95年間因毒品危害防制
    條例案件，經本院以95年度訴字第45號判處有期徒刑10月、
    4月，應執行有期徒刑1年確定；再於95年間分別因竊盜、毒
    品危害防制條例、詐欺案件，經本院以95年度羅簡字第98號
    、95年度訴字第367號、95年度羅簡字第257號判處有期徒刑
    4月、7月、5月確定，嗣上開有期徒刑4月、7月、5月經法院
    裁定減刑後分別定應執行有期徒刑7月，並接續上開有期徒
    刑1年執行，於96年10月23日假釋，刑期至96年12月7日屆滿
    ，以已執行論。詎其不知悔改，仍基於施用第一級毒品海洛
    因、第二級毒品甲基安非他命（起訴書誤載為安非他命）之
    犯意，於98年2月12日晚間某時，在宜蘭縣羅東鎮○○里○
    ○○路46之4號住處，以將海洛因及甲基安非他命混合置入
    注射針筒內加入礦泉水溶解後施打血管之方式，同時施用第
    一級毒品海洛因、第二級毒品甲基安非他命1次。嗣於98年2
    月13日15時10分許，為警在宜蘭縣盤查時查獲，並扣得其所
    有供施用第一級毒品海洛因、第二級毒品甲基安非他命使用
    之注射針筒1支、提撥器1支、夾鏈袋1個，於98年2月13日16
    時40分許，經警採集其尿液，送驗結果呈嗎啡、甲基安非他
    命陽性反應。
二、認定犯罪事實所憑之證據及理由：
  (一)被告甲○○於警詢、本院審理中之自白。
  (二)宜蘭縣警察局羅東分局98年度毒品犯罪嫌疑人尿液採驗作業
    管制紀錄、慈濟大學濫用藥物檢驗中心檢驗總表各1份，可
    證被告有施用海洛因、甲基安非他命之事實。
  (三)法務部調查局98年7月13日調科壹字第09800380060號函暨附
    件1份，可證被告有施用海洛因、甲基安非他命之事實。
  (四)扣案之注射針筒1支、提撥器1支、夾鏈袋1個，可證被告有
    施用海洛因、甲基安非他命之事實。
  (五)臺灣宜蘭地方法院檢察署刑案資料查註紀錄表、全國施用毒
    品案件紀錄表、法務部全國檢察官線上查詢刑案人犯在監所
    最新資料報表、臺灣宜蘭地方法院檢察署90年度毒偵字第12
    57號、90年度毒偵緝字第232號、第233號、第234號不起訴
    處分書、91年度毒偵字第711號、91年度毒偵緝字第67號、
    第68號、第70號、第71號不起訴處分書各1份，可證被告於
    第1次觀察、勒戒執行完畢釋放後，5年內已再犯毒品危害防
    制條例第10條之罪，本件自應依法追訴處罰。
  (六)上開(二)至(五)證據，足以佐證被告首開自白與事實相符。
三、論罪科刑之理由：
  (一)按海洛因、甲基安非他命分屬毒品危害防制條例第2條第2項
    第1款、第2款所定之第一級、第二級毒品。故被告甲○○所
    為，係犯毒品危害防制條例第10條第1項、第2項之施用第一
    級、第二級毒品罪。
  (二)被告持有第一級毒品海洛因、第二級毒品甲基安非他命之低
    度行為，為施用第一級、第二級毒品之高度行為所吸收，不
    另論處。
  (三)被告將海洛因、甲基安非他命摻合後施用，係一行為觸犯施
    用第一級毒品罪、施用第二級毒品罪，為想像競合犯，依刑
    法第55條規定，應從重之施用第一級毒品罪處斷。
  (四)被告於95年間因毒品危害防制條例案件，經本院以95年度訴
    字第45號判處有期徒刑10月、4月，應執行有期徒刑1年確定
    ；復於95年間分別因竊盜、毒品危害防制條例、詐欺案件，
    經本院以95年度羅簡字第98號、95年度訴字第367號、95年
    度羅簡字第257號判處有期徒刑4月、7月、5月確定，嗣上開
    有期徒刑4月、7月、5月經法院裁定減刑後分別定應執行有
    期徒刑7月，並接續上開有期徒刑1年執行，於96年10月23日
    假釋，刑期至96年12月7日屆滿，以已執行論，此有臺灣高
    等法院被告前案紀錄表1份在卷可參，其於5年以內故意再犯
    本件有期徒刑以上之罪，應依刑法第47條第1項規定，論以
    累犯，並加重其刑。
  (五)審酌被告有搶奪、贓物、偽造文書、槍砲彈藥刀械管制條例
    、毒品危害防制條例、竊盜、侵占、詐欺之犯罪前科，有臺
    灣高等法院被告前案紀錄表1份在卷可參，素行不佳，且其
    前經2次觀察、勒戒後，仍再犯本罪，顯見其對於毒品之依
    賴性甚高，有予較長期間隔離社會之必要，和施用毒品足以
    造成神經方面損害，並容易引起財產、暴力方面犯罪，及被
    告犯罪後坦承犯行，態度良好等一切情狀，量處如主文所示
    之刑。
  (六)扣案之注射針筒1支、提撥器1支、夾鏈袋1個係被告所有，
    供被告施用海洛因、甲基安非他命使用之物，業經被告於警
    詢、本院審理中供述明確，爰依刑法第38條第1項第2款規定
    ，宣告沒收。
四、適用之法律：
  (一)程序法方面：刑事訴訟法第273條之1第1項、第299條第1項
    前段、第310條之2。
  (二)實體法方面：毒品危害防制條例第10條第1項、第2項，刑法
    第11條前段、第55條、第47條第1項、第38條第1項第2款。
本案經檢察官黃正綱到庭執行職務。
中    華    民    國    98    年    8     月    20    日
                  刑事第三庭  法  官  蘇錦秀
以上正本證明與原本無異。
如不服本判決應於收受送達後10日內向本院提出上訴書狀，並應
敘述具體理由；其未敘述上述理由者，應於上訴期間屆滿後20日
內向本院補提理由書（均須按他造當事人之人數附繕本）「切勿
逕送上級法院」。
                              書記官  劉晨輝
中    華    民    國    98    年    8     月    21    日
附錄本案論罪科刑法條：
★毒品危害防制條例第10條：
施用第1級毒品者，處6月以上5年以下有期徒刑。
施用第2級毒品者，處3年以下有期徒刑。


司法院資訊處製作；財團法人民間司法改革基金會備份。
